臺灣嘉義地方法院交通事件裁定        100年度交聲字第735號
原處分機關  交通部公路總局嘉義區監理所
異  議  人  林崇佑
上列受處分人因違反道路交通管理處罰條例案件，對於交通部公
路總局嘉義區監理所，民國100年6月22日所為之裁決處分（處分
案號：嘉監義裁罰字第裁76-P00000000號），聲明異議，本院裁
      定如下：
      主  文
異議駁回。
      理  由
一、原處分意旨略以：異議人林崇佑於民國（下同）99年8月8日
    10時42分許，駕駛車號9M-0651號自用一般小客車（下稱系
    爭車輛），花蓮縣瑞穗鄉○○○路3交叉路口即台9線261公
    里處由北向南行駛，行經路口處，經花蓮縣瑞穗鄉警察局鳳
    林分局（下稱舉發機關）員警以異議人有「闖紅燈」之情形
    予以製單舉發。嗣原處分機關即交通部公路總局嘉義區監理
    所以異議人違規事實明確，依道路交通處罰條例（下稱處罰
    條例）第53條第1項、第63條第1項之規定及違反道路交通管
    理事件統一裁罰基準表（以下簡稱基準表）之規定，裁處異
    議人罰鍰新臺幣（下同）27,00元，加計違規點數3點等語。
二、聲明異議意旨略以：伊於上開時地駕駛車牌號碼9M-0651號
    自用一般小客車，遭警以闖越紅燈攔停，惟該處因標誌設計
    不當且有明顯危及用路人安全，誘導異議人誤判，而有誤闖
    紅燈之行為為，爰提出聲明異議，撤銷原處分等語。
三、按汽車駕駛人，行經有燈光號誌管制之交岔路口闖紅燈者，
    處新臺幣1,800元以上5,400元以下罰鍰；又汽車駕駛人駕駛
    汽車違反道路交通管理處罰條例第53條規定者，除應依該條
    所規定之罰鍰處罰外，並記違規點數3點，道路交通管理處
    罰條例第53條第1項、第63條第1項第3款分別定有明文。
四、經查：
（一）異議人於99年8月8日10時42分許，駕駛車號9M-0651號自
      用一般小客車（下稱系爭車輛），花蓮縣瑞穗鄉○○○路
      3 交叉路口即台9線261公里處由北向南行駛，行經路口處
      ，經舉發機關員警以異議人有「闖紅燈」為由，填製花警
      交字第P00000000號號舉發違反道路交通管理事件通知單
      予以舉發之事實，業據異議人所不爭執（見異議人提出之
      聲明交通異議狀、陳述單），並有上開舉發單在卷可稽，
      上開事實，應堪認定。
（二）異議人雖辯稱該花蓮縣瑞穗鄉○○○路3交叉路口即台9線
      261公里交叉路口，有標誌設計不當及明顯危及用路人安
      全云云。惟觀諸交通部公路總局嘉義區監理所嘉義市監理
      站函嘉監義四字1002002821號函，說明欄第三點所示：有
      關台端陳述單所述路口違法設置交通號誌乙節，經玉里工
      務段查復略以，該路口（台9線216K）係依據道路交通標
      誌標線號誌設置規則第226條第6款暨同規則第221條第1款
      規定設置並無違法等情，足認花蓮縣瑞穗鄉○○○路3交
      叉路口即台9線261公里，設置交通標誌並無任何違法之處
      。異議人僅辯稱該花蓮縣瑞穗鄉○○○路3交叉路口即台9
      線261公里，交通標誌設置之主管機關未明確舉證該路口
      有1年內曾有5年以上肇事紀錄且未舉證該路口有何路型特
      殊之處，故該路口交通號誌之設置有違法云云。然異議人
      未能舉證以實其說，該路口標誌之設置有何違反法令之情
      況，遽認該路口交通標誌之設置係違法，顯係無據。
（三）綜上所述，本件異議人於前揭時地，駕駛系爭車輛，行經
      有燈光號誌管制之交叉路口闖紅燈之違規事實，已堪認定
      ，原處分機關依道路交通管理處罰條例第53條第1項及違
      反道路交通管理事件統一裁罰基準表之規定，為異議人裁
      處罰鍰2,700元，並依同條例第63條第1項第3款記違規點
      數3點，核無違誤，異議意旨以原處分有誤請求本院予以
      撤銷，即無理由，應予駁回。
五、據上論斷，應依道路交通管理處罰條例第87條第2項、道路
    交通事件處理辦法第18條，裁定如主文。
中    華    民    國    100    年    7    月  29      日
                  交通法庭     法  官  葉淑儀
上列正本證明與原本無異。
如不服本裁定，應於裁定送達後5日內向本院提出抗告狀（應附
繕本）。
中    華    民    國    100    年    7    月  29      日
                               書記官  劉美娟